最高法院民事裁定　　　　　　　　　　　　　　　　　九十三年度簡抗字第四四號
　　抗　告　人　冠有限公司
　　法定代理人　丁洋機
　　訴訟代理人　陳秀卿律師
　　　　　　　　林世芬律師
右抗告人因與金順發實業有限公司間請求損害賠償事件，對於中華民國九十三年九月
二十日台灣台北地方法院合議庭裁定（九十年度簡上字第三四號），提起抗告，本院
裁定如下：
    主  文
抗告駁回。
抗告訴訟費用由抗告人負擔。
    理  由
按對於簡易訴訟程序之第二審判決，其上訴利益逾民事訴訟法第四百六十六條所定之
額數者，當事人僅得以其適用法規顯有錯誤為理由，逕向最高法院提起上訴，且須經
原裁判法院之許可；而該許可，以訴訟事件所涉及之法律見解具有原則上之重要性者
為限，此觀同法第四百三十六條之二第一項、第四百三十六條之三第一項及第二項之
規定自明。所謂適用法規顯有錯誤，係指原第二審判決就其取捨證據所確定之事實，
適用法規顯有錯誤而言，不包括認定事實不當及判決不備理由之情形在內。本件抗告
人對於原第二審判決逕向本院提起上訴，係以：兩造間之租賃契約係因伊提前終止契
約而消滅，原第二審判決雖認相對人依民法第二百六十三條準用第二百六十條規定，
得就終止契約所生之損害，請求伊賠償。惟依規定請求損害賠償，係指終止契約前已
生之損害賠償請求權，不因契約終止而失其存在；至於契約終止後所生之損害，則不
包括在內。原第二審判決命伊賠償相對人租約終止後至原租期屆滿，相當於租金之損
害，非屬契約終止時已生之損害，其適用法規顯有錯誤。又原第二審判決認定相對人
受有損害，採證不當，所認定之損害額亦顯然偏高；另就伊主張相對人因契約終止而
免於支出維修費用，依損益相抵原則，應予扣除部分，原第二審判決亦未說明其不可
採之理由，適用法規亦有錯誤云云，為其論據。查兩造間訂立之租賃契約，其租期原
自民國八十三年十月十六日起至八十八年十月十五日止，嗣抗告人因一己因素，於八
十五年十一月二十七日通知相對人自八十六年三月一日起終止租約，上開事實經台灣
高等法院八十八年度重上更(一)字第一○六號確定判決認定無訛，原第二審判決並以該
確定判決為據，認系爭租賃契約因抗告人終止而消滅（上開確定判決指抗告人於終止
契約時已表示願認賠損失，兩造訂立之租用合約書第九條亦約定未能依約履行者，視
為違約，應賠償他方因終止合約所生之損害，依最高法院十八年上字第二○○一號判
例意旨所稱「租賃契約雖定有存續期間，但如一造反悔願賠償損失，即無不許終止之
理」，應認系爭租賃契約已因抗告人表示終止而消滅）。原第二審判決並載明：兩造
所訂租用合約書第六條記載「租期中無論任何一方不得隨意停租……」，第九條約定
「甲、乙雙方對本合約所定義務，如未能依約履行，視為違約。違約之一方應賠償對
方因終止本合約所產生之一切損失」，系爭租賃契約雖因抗告人終止而不存在，抗告
人亦應賠償相對人損害等語（見原第二審判決一三、一四頁）；原第二審既係依兩造
契約約定，認抗告人任意終止契約，屬違約行為，應依約賠償相對人損害，則其依民
法第二百十六條規定，認定賠償範圍，難謂適用法規顯有錯誤。本件無關民法第二百
六十三條規定之適用，原第二審判決引用該法條說明部分，核屬贅述，惟尚難因該項
贅載，而認其適用法規顯有錯誤，及所涉及法律之法律見解，具有原則上重要性之情
事。至於原第二審判決認定之損害賠償金額是否有誤，其未扣除相對人免支出之維修
費用，有無理由不備（原第二審判決已依損益相抵原則，扣除相對人於租約終止後另
向他人收取之租金，僅就抗告人主張相對人減免維修費用部分，未予扣除），均非屬
適用法規顯有錯誤之情形，尤難謂所涉及之法律見解具有原則上之重要性。原法院認
其上訴不應許可，以裁定予以駁回，經核於法並無違誤。抗告論旨，指摘原裁定不當
，聲明廢棄，非有理由。
據上論結，本件抗告為無理由。依民事訴訟法第四百三十六條之二第二項、第四百九
十五條之一第一項、第四百四十九條第一項、第九十五條、第七十八條，裁定如主文
。
中　　　華　　　民　　　國　　九十三　　年　　 十二 　　月　　　三　　　日
                              最高法院民事第六庭
                                  審判長法官  吳　啟　賓
                                        法官  高　孟　焄
                                        法官  朱　建　男
                                        法官  陳　碧　玉
                                        法官  沈　方　維
      右正本證明與原本無異
                                              書  記  官
中　　　華　　　民　　　國　　九十三　　年　　 十二 　　月　　 十四 　　日
                                                                      Ｒ
